【裁判字號】    89,親,33
【裁判日期】    891030
【裁判案由】    否認婚生子女
【裁判全文】
臺灣彰化地方法院民事判決  八十九年度親字第三十三號
    原      告  甲○○
    訴訟代理人  黃茂松律師
    送達代收人  丁○○
    被      告  乙○○
    兼  法  定
    代  理  人  丙○○      住.
右當事人間否認子女事件，本院判決如左：
    主      文
確認被告乙○○非被告丙○○之婚生子女。
訴訟費用由被告負擔。
    事      實
甲、原告方面：
一、聲明：如主文所示。
二、陳述：
    原告與被告丙○○原係夫妻，惟原告自民國八十六年七月間即未曾行房，而於八
    十八年十一月十五日離婚，八十八年十月間原告結識某人發生性關係而受胎，嗣
    於八十九年七月十日產下一子即被告乙○○，爰依法提起本訴。
三、證據：提出戶籍謄本、出生證明書各一件，併聲請進行血緣鑑定。
乙、被告方面：
    對於原告主張之聲明及陳述無意見，認原告不可能自被告丙○○處受胎產下被告
    乙○○。
丙、本院依聲請囑託法務部調查局鑑定原告與被告之血緣關係。
    理    由
一、本件原告主張渠與被告丙○○係夫妻，雙方自八十六年七月間即處於分居狀態，
    八十八年十一月十五日離婚，嗣於八十九年七月十日產下一子即被告乙○○，原
    告與被告丙○○實際上並無同居，是原告自不可能自被告丙○○受胎而懷有被告
    乙○○之事實，業據其提出戶籍謄本、出生證明書為憑，亦為被告所不爭執，復
    經本院囑託法務部調查局就原告與被告間血緣關係之鑑定，以人類紅血球型ＡＢ
    Ｏ式血型鑑定法、人類遺傳因子ＤＮＡ  ＳＴＲ式型別鑑定法進行檢驗，鑑定結
    果覆稱依據血型遺傳法則，乙○○之各項型別與丙○○之相對應各項型別均矛盾
    ，因此認為乙○○不可能為甲○○與丙○○二者所生，有該局之（八九）陸（四
    ）字00000000號鑑定通知書可稽，是以乙○○與丙○○間無血緣關係，
    堪認為真實。
二、按從子女出生日回溯第一百八十一日起至第三百零二日止為受胎期間，民法第一
    千零六十二條第一項著有明文。又妻之受胎，係在婚姻關係存續中者，推定其所
    生子女為婚生子女，如夫妻之一方能證明妻非自夫受胎者，得於知悉子女出生之
    日起，一年內提起否認之訴，民法第一千零六十三條第一項第二項定有明文。查
    本件原告受胎生下被告乙○○，惟被告乙○○並非自被告丙○○受胎所生，已如
    前所述，從而原告於知悉被告乙○○出生之日起一年內提起本件訴訟，於法洵屬
    有據，應予准許。
據上論結，本件原告之訴為有理由，依民事訴訟法第七十八條，判決如主文。
中      華      民      國    八十九    年      十      月     三十     日
                              台灣彰化地方法院民事第二庭
~B法      官  陳弘仁
右為正本係照原本作成。
如對本判決上訴，應於判決送達後二十日內向本院提出上訴狀。
~B法院書記官  陳瑤芳
中      華      民      國    八十九    年      十      月     三十     日


司法院資訊處製作；財團法人民間司法改革基金會備份。
